臺灣臺南地方法院民事裁定　　　　　　100年度司護字第101號
聲　請　人　臺南市政府社會局
法定代理人　曹愛蘭　
相　對　人
即受安置人　劉A　　　 姓名年.
法定代理人　劉B　　　 姓名年.
　　　　　　葉C　　　 姓名年.
上列當事人聲請繼續安置事件，本院裁定如下：
    主  文
准將相對人劉A安置於中途學校，施予特殊教育。
聲請程序費用新臺幣壹仟元由相對人負擔。
    理  由
一、按主管機關發現兒童或少年從事性交易或有從事之虞者，應
    將該兒童或少年暫時安置於其所設之緊急收容中心，並應於
    安置起72小時內提出報告，聲請法院裁定。又法院受理前項
    報告時，除有(一)該兒童或少年顯無從事性交易或從事之虞者
    ，法院應裁定不予安置並交付該兒童或少年之法定代理人、
    家長、最近親屬或其他適當之人。(二)該兒童或少年有特殊事
    由致不宜安置於短期收容中心者。法院得裁定交由主管機關
    安置於其他適當場所之情形外，應裁定將兒童或少年交付主
    管機關安置於短期收容中心，兒童及少年性交易防制條例第
    15條第2項、第16條分別定有明文。次按主管機關依前條（
    同上條例第16條）安置後，應於2週至1個月內，向法院提出
    觀察輔導報告及建議處遇方式，並聲請法院裁定。又法院依
    審理之結果，認為該少年有從事性交易者，除有下列情形之
    一者外，法院應裁定將其安置於中途學校，施予2年之特殊
    教育：(一)罹患愛滋病者。(二)懷孕者。(三)外國籍者。(四)來自大
    陸地區者。(五)智障者。(六)有事實足證較適宜由父母監護者。
    (七)其他事實足證不適合中途學校之特殊教育，且有其他適當
    之處遇者。兒童及少年性交易防制條例第17條第1項、第18
    條第2項亦分別定有明文。
二、本件聲請狀意旨略以：
    (一)本案相對人劉A於民國100年3月8日預計與綽號鴨子的朋友
      到臺南遊玩幾天，而入住龍成飯店，因無錢花用，而請綽
      號鴨子及阿樂2名朋友媒介進行性交易，其於100年3月9日
      到10日，分別與5位男客於龍成飯店內或男客自小客車內
      進行性交易，每次收取費用新臺幣(下同)500元到1,000元
      不等，後因媒介不讓案主離開臺南回家，而利用媒介上網
      空檔，於100年3月11日自行報警處理，由臺南市警察局第
      五分局製作兒少性交易筆錄，並由聲請人自100年3月11日
      下午11時50分緊急安置於收容中心，經鈞院100年度司護
      字第66號裁定准予短期安置在案。
    (二)本案經參酌觀察輔導綜合報告及家訪評估，相對人的主要
      照顧者為父母，因相對人自小受寵溺，對於其父母的約束
      及管教接受度低，且相對人父母也表示無法管教相對人，
      對於相對人價值偏差行為感到擔憂，基於相對人最佳利益
      考量及兒童及少年性交易防制條例17條規定向法院聲請准
      予將相對人繼續安置於中途學校，施予特殊教育等語。
三、經查，聲請人主張之上情，經本院依職權調閱100年度司護
    字第66號卷宗，查核屬實，足堪認定。另查，依聲請人提出
    之觀察輔導報告，其中未來安置建議內容略以：「案主目前
    的主要照顧者為案父母，但案父母對於管教案主顯無力，且
    案主對於家人之約束及管教接受度低，價值觀已偏差，建議
    將案主安置適當機構，協助案主回歸正常生活，規則就學，
    學習一技之長」等語可知，本案相對人心智尚不成熟，價值
    觀已偏差，相對人父母之管教已不足以有效導正相對人行為
    ，是相對人之生活態度、人生價值觀念皆有待聲請人予已導
    正，是本件確有安置於中途學校，施予特殊教育之必要。揆
    諸前揭法律規定，本件聲請於法相符，應予准許。
四、依非訟事件法第21條第2項、第24條第1項，民事訴訟法第78
    條，裁定如主文。
中    華    民    國   100    年    4     月    15    日
                  家事法庭      司法事務官  林可婷

以上正本係照原本作成。
如對本裁定抗告須於裁定送達後10日內向本院提出抗告狀。
中    華    民    國   100    年    4     月    18    日
                                書  記  官  郭春慧